臺灣花蓮地方法院刑事判決
公　訴　人　臺灣花蓮地方法院檢察署檢察官
被　　　告　乙○○
　　　　　　　　　　（現另案於臺灣花蓮看守所羈押中）
指定辯護人　本院公設辯護人 甲 ○
上列被告因違反毒品危害防制條例案件，經檢察官提起公訴（95
年度偵字第5015號），及移送併辦（95年度偵字第5979號），本
院判決如下：
    主  文
乙○○意圖販賣而持有第壹級毒品，累犯，處有期徒刑拾參年，
扣案之第一級毒品海洛因伍包（總淨重壹佰陸拾柒點柒參公克）
，均沒收銷燬之；扣案之如附表編號貳至陸之物品及包裝袋伍只
，均沒收。
    事  實
一、乙○○前於民國91年間因違反毒品危害防制條例案件（施用
    第一級毒品及第二級毒品），經本院於91年12月31日以91年
    度訴字第217號各判處有期徒刑8月及10月，定應執行有期徒
    刑1年4月確定，甫於94年 8月13日縮短刑期執行完畢，猶不
    知悔改，竟基於意圖販賣而持有第一級毒品之犯意，於95年
    9 月26日，透過綽號「內褲」不詳姓名年籍之人，由其以門
    號 00000000000號行動電話與張瑋麟（所涉罪嫌另案由檢察
    官偵查中）聯絡好毒品海洛因交易事宜，乙○○隨即於同日
    16時47分許，搭乘火車由花蓮火車站北上至八堵火車站，下
    車後即由其友人林忠義（所涉罪嫌，另案由檢察官偵查中）
    陪同下，至基隆市○○○路之「蔚藍海岸」旅館暫作休息，
    隨後，由張瑋麟之手下綽號「牙刷」之不詳姓名年籍成年男
    子，至旅館並駕車搭載乙○○及林忠義至臺北市士林區某處
    後，乙○○將新台幣（下同）85萬元之現金交給綽號「牙刷
    」者，綽號「牙刷」則將等值之第一毒品海洛因 1包（總淨
    重167.73公克，當時係以塑膠袋外加包裝紙包著），放進車
    上交給乙○○。乙○○購入後，由林忠義陪同乙○○到旅館
    附近的便利商店購買一盒喜年來蛋捲鐵盒，拿到上開旅館房
    間內，將上開毒品海洛因分裝成 5包（如附表編號一所示）
    ，並裝在附表所示 4之喜年來蛋捲包裝鐵盒裡藏放後，旋即
    加以持有，準備伺機販賣予不特之人施用。嗣於翌日（即27
    日）15時 9分許，乙○○攜帶上開毒品等物從瑞芳火車站搭
    乘火車返回花蓮，於同日17時20分許，甫步出花蓮市火車站
    後站時，即遭調查人員以現行犯身分當場逮捕，並扣得如附
    表所示之物品。
二、案經法務部調查局東部地區機動工作組移送移送臺灣花蓮地
    方法院檢察署檢察官偵查起訴及移送併案審理。
    理  由
壹、證據能力有無之認定
    被告乙○○分別於調查站接受詢問時、偵查中之供述，以及
    於檢察官聲請羈押而由本院為羈押審查訊問、檢察官提起公
    訴並將在押被告送法院訊問時，在法官面前所為陳述，均無
    刑事訴訟法第159條至同法第159條之5關於「傳聞證據排除
    法則」原則及例外之適用，均具有證據能力。
貳、認定本案犯罪事實之證據及理由
一、訊據被告乙○○於調查站、偵查中及本院審理時固均坦承於
    上開時間、地點以85萬元之價格購入系爭海洛因等情不諱，
    惟矢口否認有意圖販賣而持有海洛因之犯行，辯稱：伊係於
    95年6、7月間領到勞工退休金，然後用那些錢來買本件海洛
    因，是因為伊認為一次購買數量比較多，會比較划算，又加
    上洽好販賣者在 9月份與伊聯絡，才會決定一次買大量比較
    好，但是賣來的毒品純係供伊個人施用，並沒有準備要轉售
    牟利云云，
、扣案被告所持有之上開白粉共計 5包送請鑑識之結果，均檢
    驗出含有毒品海洛因成分，合計淨重167.73公克（空包裝總
    重8.35公克），純度64.62%，純質淨重108.39公克，有法務
    部調查局 95年10月24日調科壹字第09523030600號鑑驗通知
    書各1份附卷可稽，此外，並有如附表所示之物扣案可佐。
、被告雖辯稱系爭海洛因的用途純係供其個人施用云云，然而
　　，依照英國學術界研究施用海洛因的情形，在英國藥學協會
  　編之「Clarkes Isolation and Identification of Drugs」
    乙書所載，海洛因藥用劑量為5至10毫克，劑量用法為每4小
    時一劑次（每日 6劑次）。依據該書所載最高用藥劑量10毫
    克/劑次計算，每人每日最高海洛因毒品用量約 60毫克。人
    工鑑別編號 000000000號毒品案（即指本案所查扣之毒品）
    含海洛因成分，純質淨重108.39公克，依每人每日最高海洛
    因藥用劑量60毫克計算，可施用1806.5日。惟海洛因之使用
    量隨施用者之成癮性、身體狀況及生活習性等因素而有所不
    同，故前揭數據僅供參考，有法務部調查局95年11月14日調
    科壹字第09500521840號函1紙在卷可參（見偵查卷第44頁）
    ，從上開鑑定意見顯示，被告所持有海洛因之量，遠遠超過
    一般人平日施用時所需的量，雖然被告有施用海洛因的習性
    ，一再辯稱其每次施用的量達到1000元，每日施用次數要用
    到10餘次以上，但從被告傾其平日積蓄，置日後生活不顧，
    以鉅資一次購買如此龐大的數量，其意圖甚明，顯非為單純
    獲取低廉價格，而係有試圖轉售他人從中牟利的犯意，彰彰
    明甚，更不可能為辯護人所主張的合資，甚或寄放等情，從
    而，被告及辯護人所辯，當不足採信，足徵被告自白意圖販
    賣而持有毒品一事，本件事證明確，被告犯行堪予認定，應
    依法論科。
二、核被告所為，係犯毒品危害防制條第5條第1項之意圖販賣而
    持有第一級毒品罪。另被告前於91年間因違反毒品危害防制
　　條例案件（施用第一級毒品及第二級毒品），經本院於91年
  　12月31日以91年度訴字第217號各判處有期徒刑8月及10月，
    應執行有期徒刑1年4月確定，甫於94年 8月13日縮短刑期執
    行完畢一節，有臺灣高等院被告前案紀錄表 1份在卷可稽，
    其於 5年以內再故意犯本件有期徒刑以上之罪，為累犯，依
    刑法第47條第 1項規定加重其刑。又檢察官移送併案審理部
    分，與起訴之部分屬於同一事實，基於審判不可分，本院自
    應併予審究，附此敘明。爰審酌被告有多次施用毒品前科，
    素行不佳，且正值壯年，不思以正當工作謀生，竟於本身施
    用毒品之餘，再心存販賣毒品予他人施用之意圖，不僅戕害
    自己身體健康，更對於社會秩序及治安亦產生重大潛藏性危
    害，惟被告事後再狡飾犯行，態度欠佳，復兼衡被告之犯罪
    動機、目的及手段、購買毒品數量之龐大等一切情狀，量處
    如主文所示之刑，以資懲儆。
三、至扣案之海洛因 5包（總淨重167.73公克，純度64.62%，純
    質淨重108.39公克）係查獲之第一級毒品，屬於違禁物，不
    問屬於犯人與否，應依毒品危害防制條例第18條第 1項前段
    ，均沒收銷燬之；扣案之如附表編號2至6部分，以及上開裝
    五包毒品用之 5只包裝袋，則均係被告所有，業據被告於本
    院審理時坦承不諱（見本院卷第54頁），查既係用以包裹毒
    品，防其裸露、潮濕，便於販賣所用之物，亦應依同法第19
    條第1項款之規定宣告併予沒收。至於扣案之行動電話1支，
    係被告平日與人聯絡之工具，並查無有供作本案犯罪之用，
    故與本件被告意圖販賣而持有毒品之犯行無關，爰不予宣告
    沒收。
據上論斷，應依刑事訴訟法第299條第1項前段，毒品危害防制條
例第5條第1項、第18條第1項前段、第19條第1項，刑法第11條前
段、第47條第1項，判決如主文。
本案經檢察官丙○○到庭執行職務
中　　華　　民　　國　　96　　年　　4 　　月　　3 　　日
　　　　　　　　       　     臺灣花蓮地方法院刑事第二庭
                              審判長法  官  李  豫  雙
                                    法  官  楊  仲  農
                                    法　官　俞  秀  美
上列正本證明與原本無異。
如對本判決不服，應於送達後10日內，向本院提出上訴狀。（應
抄附繕本）
                                    書記官
中　　華　　民　　國　　96　　年　　4 　　月　　3 　　日
附錄本判決論罪之法律條文：
毒品危害防制條例第5條第1項、第2項：
意圖販賣而持有第一級毒品者，處無期徒刑或十年以上有期徒刑
，得併科新臺幣七百萬元以下罰金。
意圖販賣而持有第二級毒品者，處五年以上有期徒刑，得併科新
臺幣五百萬元以下罰金。
毒品危害防制條例第18條第1項：
查獲之第一、二級毒品及專供製造或施用第一、二級毒品之器具
，不問屬於犯人與否，均沒收銷燬之；查獲之第三、四級毒品及
製造或施用毒品之器具，無正當理由而擅自持有者，均沒入銷燬
之。但合於醫藥、研究或訓練之用者，得不予銷燬。
前項合於醫藥、研究或訓練用毒品或器具之管理辦法，由法務部
會同行政院衛生署定之。
毒品危害防制條例第19條第1項：
犯第四條至第九條、第十二條、第十三條或第十四條第一項、第
二項之罪者，其供犯罪所用或因犯罪所得之財物，均沒收之，如
全部或一部不能沒收時，追徵其價額或以其財產抵償之。
為保全前項價額之追徵或以財產抵償，得於必要範圍內扣押其財
產。
犯第四條之罪所使用之水、陸、空交通工具沒收之。
附　表：
編號　  物　　品　　　名       數量單位
1       毒品海洛因               5包
                            合計淨重167.73公克（空包裝總
                            重8.35公克），純度64.62%，純
                            質淨重108.39公克
2 　　　海洛因毒品包裝物　　　1個
3 　　　紙袋　　　　　　　　　1個
4 　　　喜年來蛋捲包裝鐵盒    1個
5 　　　喜年來蛋捲            4包
6 　　　喜年來蛋捲            3包
